臺灣桃園地方法院刑事判決　　　　　　 94年度簡上字第159號
上　訴　人　臺灣桃園地方法院檢察署檢察官
被　　　告　乙○○　男　34歲（民國60年3月13日生）
　　　　　　　　　　國民
上列上訴人因被告竊盜案件，不服本院中壢簡易庭（刑事庭獨任
法官）於九十四年三月二十二日所為之九十四年度壢簡字第五五
九號刑事簡易判決（原檢察官聲請簡易判決處刑案號：九十四年
度速偵字第七一號），提起上訴，及移送併案（九十四年度偵字
第五三二０號、九十四年度偵字第七三五一號），本院合議庭改
依通常程序，自為第一審判決如下：
    主  文
原判決撤銷。
乙○○連續攜帶兇器，於夜間侵入住宅竊盜，累犯，處有期徒刑
拾月。扣案十字起子貳把、鑰匙壹支，均沒收。
    事  實
一、乙○○前曾因犯加重竊盜罪，經上訴臺灣高等法院於九十一
    年二月六日，以九十年度上易字第四一一二號判處有期徒刑
    七月確定，並於九十二年九月二日執行完畢。復基於意圖為
    自己不法所有之概括犯意，於如附表所列時地，以如附表所
    示之方法，竊取如附表所列被害人所有之財物。分別於民國
    九十四年三月四日凌晨零時三十分許，為警當場查獲如附表
    編號一之行為，並扣得十字起子二把；九十四年三月七日下
    午四時十分許，騎乘如附表編號二竊得之輕型機車，行經桃
    園縣平鎮市忠貞里一一一號前，為警發現為贓車而攔檢查獲
    ，並扣押得前述輕型機車一輛、機車鑰匙一支，而供出如附
    表編號二之行為。
二、案經桃園縣政府警察局平鎮分局、中壢分局，分別報請臺灣
    桃園地方法院檢察署檢察官，聲請簡易判決處刑，及移送併
    案。
    理  由
壹、證據能力部分
一、按被告以外之人於審判外之言詞或書面陳述，除法律有規定
　  者外，不得作為證據。被告以外之人於審判外之陳述，雖不
    符前四條（指刑事訴訟法第一百五十九條之一至第一百五十
    九條之四）之規定，而經當事人於審判程序同意作為證據，
    法院審酌該言詞陳述或書面陳述作成時之情況，認為適當者
    ，亦得為證據。刑事訴訟法第一百五十九條第一項、第一百
    五十九條之五第一項，分別定有明文。查被告乙○○於準備
    程序中自白本案犯行，並在本院告以何謂「證據能力」之意
    旨後，對於被告以外之人於審判外之書面陳述筆錄，及其他
    文書證據，均不爭執證據能力，公訴人對此等證據之證據能
    力亦不爭執，足見審判外筆錄及文書具相當之可信性，依前
    述「同意性」之傳聞法則例外規定，被告以外之人於審判外
    之陳述均具證據能力。
二、被告之自白，非出於強暴、脅迫、利誘、詐欺、疲勞訊問、
    違法羈押或其他不正之方法，且與事實相符者，得為證據。
    被告陳述其自白係出於不正之方法者，應先於其他事證而為
    調查。該自白如係經檢察官提出者，法院應命檢察官就自白
    之出於自由意志，指出證明之方法。刑事訴訟法第一百五十
    六條第一項、第三項分別定有明文。查被告於準備程序及審
    判期日對於公訴人提出其警詢及偵查訊問筆錄之證據能力均
    不爭執，本院亦查無明顯事證檢、警機關於製作該等筆錄時
    ，有對被告施以不正方法之情，是被告審判外之陳述係出於
    任意性，具證據能力。
貳、證明力部分
一、按被告（或共犯）之自白，不得作為有罪判決之唯一證據，
    仍應調查其他必要之證據，以察其是否與事實相符，刑事訴
    訟法第一百五十六條第二項就此定有明文。其立法目的乃欲
    以補強證據擔保自白之真實性，亦即以補強證據之存在，藉
    以限制向有「證據之王」稱號的自白在證據上之價值，質言
    之，本條項乃對於自由心證原則之限制，關於自白之證明力
    ，採取證據法定原則，使自白僅具有一半之證明力，尚須另
    有其他補強證據以補足自白之證明力。而所謂補強證據，最
    高法院七十四年台覆字第一０號曾經加以闡釋：「指除該自
    白本身以外，其他足資以證明自白之犯罪事實確具有相當程
    度真實性之證據而言。雖其所補強者，非以事實之全部為必
    要，但亦須因補強證據與自白之相互利用，而足以使犯罪事
    實獲得確信者，始足當之」。司法院大法官議決釋字第五八
    二號解釋文後段，對於本條項所謂「其他必要之證據」，著
    有闡釋，足為刑事審判上操作「自白」與「補強證據」時之
    參考標準，茲節錄引述如下：「刑事審判基於憲法正當法律
    程序原則，對於犯罪事實之認定，採證據裁判及自白任意性
    等原則。刑事訴訟法據以規定嚴格證明法則，必須具證據能
    力之證據，經合法調查，使法院形成該等證據已足證明被告
    犯罪之確信心證，始能判決被告有罪；為避免過分偏重自白
    ，有害於真實發見及人權保障，並規定被告之自白，不得作
    為有罪判決之唯一證據，仍應調查其他必要之證據，以察其
    是否與事實相符。基於上開嚴格證明法則及對自白證明力之
    限制規定，所謂『其他必要之證據』，自亦須具備證據能力
    ，經合法調查，且就其證明力之程度，非謂自白為主要證據
    ，其證明力當然較為強大，其他必要之證據為次要或補充性
    之證據，證明力當然較為薄弱，而應依其他必要證據之質量
    ，與自白相互印證，綜合判斷，足以確信自白犯罪事實之真
    實性，始足當之」。
二、訊據被告乙○○對於前述犯罪事實均坦承不諱，核與其警詢
    及偵查訊問筆錄內容均大致相符，復有被告所不爭執之證人
    ，即如附表所示之各被害人警詢筆錄在卷為證，另有被害人
    等所具領之贓物領據分別附偵查卷可證。又查被告如附表編
    號一之犯行，另有扣案十字起子二把在卷可證，此等工具於
    客觀上均足以危害人之生命、身體，且依實務向來採客觀上
    是否足以傷人，而不考量被告主觀上是否有用以傷人之意之
    見解，仍屬兇器，且被告以之作為兇器使用，非不可想像，
    其主觀上有以之為兇器之意，亦得推論之；如附表編號二之
    犯行，另有扣案鑰匙一支在卷可證。是本案除有被告之自白
    外，復有如前各項補強證據，足以補強被告自白之真實性，
    本案事證明確，被告應予論罪科刑。
三、核被告如附表編號一所為，係犯刑法第三百二十一條第一項
    第一、三款之攜帶兇器，於夜間侵入住宅竊盜罪（檢察官移
    送併辦意旨書所犯法條部分漏列第三百二十一條第一項第一
    款，應予補充）；編號二係犯刑法第三百二十條第一項之普
    通竊盜罪；被告如附表所示之犯行，時間接近，所犯竊盜罪
    之基本竊盜事實亦同，仍屬同一罪名之範圍，顯係基於概括
    犯意為之，為連續犯，應從一重之刑法第三百二十一條第一
    項第一、三款之攜帶兇器、於夜間侵入住宅竊盜既遂罪處斷
    ，並依刑法第五十六條之規定，加重其刑。如附表編號一之
    犯行雖未經公訴人提起公訴，惟經檢察官以裁判上一罪為由
    ，對於原審判決上訴，並移送本院併案，本院亦認與本院認
    定有罪之編號二犯罪事實，具有連續犯之裁判上一罪之關係
    ，基於公訴不可分原則，自為起訴效力所及，又因審判不可
    分之原則，本院自得一併審究。原審未及審酌編號一之犯罪
    事實，自有未當，應予撤銷改判。另查被告前曾因加重竊盜
    案件，經臺灣高等法院於九十一年二月六日，以九十年度上
    易字第四一一二號判處有期徒刑七月確定，並於九十二年九
    月二日執行完畢，有臺灣高等法院被告前案紀錄表一份在卷
    可查，是被告於有期徒刑執行完畢後，五年內再犯本案有期
    徒刑以上之罪，為累犯，應依刑法第四十七條之規定，加重
    其刑。爰審酌被告年輕力壯卻無所事事，自承竊取鋁門窗係
    為變賣換取金錢花用，竊取機車係為作為代步工具之動機及
    目的，所為顯然漠視他人財產權利，欠缺尊重法治之態度，
    不侵害法威信；另斟酌其犯罪手段及犯罪所生危害，及被告
    犯後於偵、審程序中自始即坦承犯行之犯後態度等一切情狀
    ，量處如主文所示之刑。扣案十字起子二把、鑰匙一支，為
    供犯本案所用之物，且為被告所有，業據被告不爭執在卷，
    應依刑法第三十八條第一項第二款，宣告均沒收。
據上論斷，應依刑事訴訟法第四百五十五條之一第三項、第四百
五十二條、第三百六十九條第一項前段、第三百六十四條、第二
百九十九條第一項前段，刑法第五十六條、第三百二十一條第一
項第一款、第三款、第三百二十條第一項、第四十七條、第三十
八條第一項第二款、第二項，判決如主文。
本案經檢察官林鈺雄到庭執行職務
中　　華　　民　　國　　94　　年　　7 　　月　　19　　日
                  臺灣桃園地方法院刑事第六庭
                      審判長法　官  錢　建　榮
                            法　官  陳　永　來
                  　　　　　法　官　蔡　寶　樺
以上正本證明與原本無異。
如不服本判決，應於判決送達後10日內向本院提出上訴狀（應附
繕本），上訴於臺灣高等法院。
　　　　　　　　　　　　　　書記官　劉  寶  霞
中　　華　　民　　國　　94　　年　　7 　　月　　21　　日
【附表】
┌──┬────┬──────┬──────┬───┬──────┐
│編號│時    間│ 地     點  │竊得財物  　│被害人│犯 罪 手 法 │
├──┼────┼──────┼──────┼───┼──────┤
│一  │九十四年│桃園縣中壢市│鋁門窗五面  │甲○○│持客觀上足供│
│    │三月四日│仁德街四十巷│            │      │兇器使用之十│
│    │凌晨零時│三弄七號三樓│            │      │字起子，由被│
│    │許      │            │            │      │害人住處後門│
│    │        │            │            │      │進入行竊    │
├──┼────┼──────┼──────┼───┼──────┤
│二  │九十四年│桃園縣中壢市│車號ＥＹＯ－│丙○○│持自備鑰匙開│
│    │三月五日│龍東路四四五│二七六號輕型│      │啟電門鎖發動│
│    │上午十二│巷二三五弄四│機車一部    │      │引擎之方式竊│
│    │時許    │一號        │            │      │取          │
└──┴────┴──────┴──────┴───┴──────┘
